臺灣新北地方法院刑事判決
                                      110年度訴字第964號
公  訴  人  臺灣新北地方檢察署檢察官
被      告  林威齊




選任辯護人  黃昱傑律師
上列被告因違反毒品危害防制條例案件，經檢察官提起公訴（11
0年度偵字第16586號），本院判決如下：
    主  文
甲○○犯販賣第三級毒品而混合二種以上毒品未遂罪，處有期徒刑
貳年。扣案如附表編號1至編號7所示之物均沒收。
    事  實
一、甲○○知悉愷他命（Ketamine，俗稱K他命）、硝甲西泮（Nim
    etazepam）、3,4-亞甲基雙氧苯基乙基胺丁酮（Eutylone）
    、4-甲基甲基卡西酮（4-methylmethcathinone、Mephedron
    e、4-MMC）均為毒品危害防制條例第2條第2項第3款明定之
    第三級毒品，硝西泮（Nitrazepam，又稱耐妥眠）則為同條
    項第4款明定之第四級毒品，且可預見所取得之毒品咖啡包
    內可能遭任意添加而混合含有前述第三、四級毒品成分，不
    得非法販賣或持有，竟意圖營利，基於縱其販賣之毒品咖啡
    包係混合2種以上之第三、四級毒品，亦不違背其本意之不
    確定故意，於民國110年3月24日20時6分許，在「WECHAT」
    通訊軟體中，以「黑貓宅即便」暱稱刊登「」圖示之暗示販
    賣毒品文字訊息，以招攬不特定之毒品買家，適新北市政府
    警察局新莊分局員警於翌（25）日18時28分許執行網路巡邏
    時發現上開訊息，便喬裝買家聯繫甲○○，甲○○以其持用如附
    表編號7所示行動電話與之聯繫後，達成以新臺幣（下同）4
    ,000元價格，交易甲○○所持有如附表編號1至編號6所示、含
    有愷他命、3,4-亞甲基雙氧苯基乙基胺丁酮、硝甲西泮、4-
    甲基甲基卡西酮等第三級毒品及硝西泮第四級毒品成分之毒
    品咖啡包中任10包，並相約於新北市○○區○○路000號前見面
    之合意後，隨後即駕駛其所有車牌號碼000-0000號自用小客
    車搭載不知情之友人游東諺（涉嫌販賣毒品未遂部分，另經
    檢察官為不起訴處分），將如附表編號1至編號6所示之毒品
    咖啡包攜至新北市○○區○○路000號，預備從中隨機抽取10包
    出售。嗣於110年3月25日22時30分許，雙方依約抵達上址，
    甲○○正欲取出毒品咖啡包予喬裝買家之到場員警時，為警表
    明身分並以現行犯逮捕，致交易未成功而不遂，並當場扣得
    如附表所示之物（甲○○施用毒品部分，另由檢察官依法處理
    ），始悉上情。
二、案經新北市政府警察局新莊分局報告臺灣新北地方檢察署檢
    察官偵查起訴。
    理  由
一、證據能力：
(一)按所謂「陷害教唆」，係指行為人原不具犯罪之故意，純因
    司法警察之設計教唆，始萌生犯意，而實行犯罪構成要件之
    行為者而言。因係以引誘或教唆犯罪之不正當手段，使原無
    犯罪故意之人萌生犯意而實行犯罪行為，再蒐集犯罪證據，
    予以逮捕偵辦，手段顯然違反憲法對於基本人權之保障，且
    已逾越偵查犯罪之必要程度，對於公共利益之維護並無意義
    ，因此所取得之證據資料，應不具有證據能力。至刑事偵查
    技術上所謂之「釣魚」，則指對於原已犯罪或具有犯罪故意
    之人，以設計引誘之方式，使其暴露犯罪事證，而加以逮捕
    或偵辦者而言。此之所謂「釣魚」純屬偵查犯罪技巧之範疇
    ，並未違反憲法對於基本人權之保障，且於公共利益之維護
    有其必要性，故依「釣魚」方式所蒐集之證據資料，非無證
    據能力（最高法院98年度台上字第7699號刑事判決要旨參照
    ）。查本件查獲經過係員警執行網路巡邏時，發現被告甲○○
    透過通訊軟體向不特定人散布暗示提供毒品交易之訊息，乃
    以化名與被告聯繫，並與之洽談交易毒品事宜，經員警與被
    告約定交易時間、地點，被告依約攜帶毒品前往交付等情，
    業經被告於偵訊、本院準備程序及審理時供認在卷，並有員
    警出具之職務報告、與被告間網路對話截圖與通話譯文各1
    份在卷可稽（見臺灣新北地方檢察署110年度偵字第16586號
    卷《下稱偵卷》第21頁至第28頁、第37頁、第53頁至第60頁、
    第111頁至第113頁、本院110年度訴字第964號卷《下稱本院
    卷》第64頁、第140頁至第147頁），足徵被告原已具有販賣
    毒品之意，員警於獲悉後為取得證據，僅係提供機會，以設
    計引誘之方式，佯與之為對合行為，使其暴露犯罪事證，待
    其著手於犯罪行為之實行時，予以逮捕、偵辦，是員警前開
    偵查作為，因屬偵查犯罪技巧之範疇，並未違反憲法對於基
    本人權之保障，且於公共利益之維護有其必要性，故依該方
    式所蒐集之證據資料，均有證據能力。
(二)次按被告以外之人於審判外之陳述，雖不符合刑事訴訟法第
    159條之1至第159條之4之規定，而經當事人於審判程序同意
    作為證據，法院審酌該言詞陳述或書面陳述作成時之情況，
    認為適當者，亦得為證據，刑事訴訟法第159條之5第1項定
    有明文。本案認定事實所引用卷內被告以外之人於審判外之
    陳述，雖屬傳聞證據，惟檢察官、被告及其辯護人於本院準
    備程序時均表示同意作為證據方法而不予爭執，於辯論終結
    前亦未對該等證據之證據能力聲明異議，本院復審酌上開證
    據資料製作時之情況，尚無違法不當及證明力明顯過低之瑕
    疵，與本案待證事實復具有相當關連性，以之作為證據應屬
    適當，依上開規定，認前揭證據資料均得為證據，有證據能
    力。
(三)至本件其餘非供述證據部分，無傳聞法則之適用，且無事證
    足認係實施刑事訴訟程序之公務員因違背法定程序而取得，
    與本案待證事實復具有自然之關連性，復經本院依法踐行調
    查程序，皆應有證據能力。
二、認定事實所憑之證據及得心證之理由：
    訊據被告固坦承有販賣第三級毒品之事實，惟矢口否認有販
    賣第四級毒品及販賣第三級毒品而混合二種以上毒品之犯行
    ，辯稱：伊不知道咖啡包裡面有混第四級毒品，也不知道市
    面上咖啡包是混雜不同的毒品云云。經查：
(一)被告於110年3月24日20時6分許，在通訊軟體中刊登上開暗
    示販賣毒品文字訊息，由員警喬裝買家聯繫被告達成以4,00
    0元價格交易毒品咖啡包10包，雙方嗣於110年3月25日22時3
    0分許，在新北市○○區○○路000號會面，被告攜帶如附表編號
    1至編號6所示之毒品咖啡包到場，預備從中隨機抽取10包出
    售，然為警表明身分並以現行犯逮捕而不遂，並當場扣得如
    附表所示之物等情，業據被告於警詢、偵查及本院準備程序
    暨審理中均坦承不諱（見偵卷第21頁至第28頁、第111頁至
    第113頁、本院卷第64頁、第143頁、第145頁、第146頁），
    核與證人游東諺於警詢時證述之情節相符（偵卷第29頁至第
    35頁、第121頁至第122頁），並有新北市政府警察局新莊分
    局搜索暨扣押筆錄、扣押物品目錄表、員警出具之職務報告
    、現場及扣案物照片、喬裝買家之員警與被告間網路對話截
    圖與通話譯文各1 份在卷可稽（偵卷第37頁、第41頁至第45
    頁、第49頁至第60頁）。又扣案如附表編號1至編號6所示咖
    啡包經送台灣尖端先進生技醫藥股份有限公司鑑驗結果，確
    各含如附表所示第三級毒品愷他命、硝甲西泮、3,4-亞甲基
    雙氧苯基乙基胺丁酮、4-甲基甲基卡西酮及第四級毒品硝西
    泮成分等情，有該公司毒品原物鑑定實驗室出具之毒品證物
    鑑定分析報告6份足憑（偵卷第147頁至第159頁），足認被
    告具任意性且不利於己之自白，與前揭事證彰顯之事實相符
    ，應堪採信屬實。
(二)被告雖否認知悉欲販賣之毒品咖啡包內含第四級毒品成分，
    且有混合2種以上不同毒品之情形，惟其遭扣案如附表編號4
    、5所示毒品咖啡包經鑑定結果，編號4咖啡包內含第三級毒
    品硝甲西泮及第四級毒品硝西泮成分，編號5咖啡包則含第
    三級毒品4-甲基甲基卡西酮、硝甲西泮及第四級毒品硝西泮
    成分，確含有如附表所示二種以上毒品成分乙節，有前揭鑑
    定書附卷可憑，均係同一包裝內摻雜調合有2種以上之第三
    、四級毒品。被告雖否認知悉其內混有第四級毒品成分，然
    衡諸近來混合毒品之型態日益繁多，常見將各種毒品混入其
    他物質偽裝，例如以咖啡包、糖果包、果汁包等型態，包裝
    混合而成新興毒品，並流竄、濫用，此經新聞媒體廣為報導
    ，當為一般民眾所週知之事實。又因混合毒品之成分複雜，
    施用後所造成之危險性及致死率高於施用單一種類，政府為
    加強遏止混合毒品之擴散，於109年1月15日修正、同年7月1
    5日施行之毒品危害防制條例第9條第3項，將混合毒品之犯
    罪行為，適用其中最高級別毒品之法定刑，並加重其刑至二
    分之一。被告於案發時已成年，且為智識正常、具社會經驗
    之人，其對上開社會情況當可知悉。此外，被告並自承其自
    109年7月起即有施用毒品咖啡包之經驗（偵卷第26頁），迄
    案發時已近8月，則以被告自身施用過毒品咖啡包之經驗，
    對其所持有、欲加以販售之毒品咖啡包之成分來源不明，常
    混合二種以上毒品等情，應有所預見；其已預見本案咖啡包
    可能混合二種以上之毒品成分，仍為一己私利決意將之出售
    ，可認被告就其欲販賣之咖啡包內含第三、四級毒品，且係
    販賣混合二種以上毒品之咖啡包乙情，有所容認，從而被告
    以前詞空言否認不知道咖啡包內有混合第四級毒品等二種以
    上毒品之成分云云，尚不足取，其係基於販賣第三、四級毒
    品而混合二種以上毒品之不確定故意，販賣混合前述第三級
    、第四級毒品成分之本案咖啡包，亦臻明確。
(三)按販賣毒品係違法行為，非可公然為之，且有其獨特之販售
    通路及管道，復無公定價格，容易增減分裝之份量，而每次
    買賣之價量，可能隨時依雙方關係深淺、資力、需求量及對
    行情之認知、來源是否充裕、查緝鬆嚴、購買者被查獲時供
    述購買對象之可能風險評估等，而異其標準，非可一概而論
    ，然近年來政府為杜絕毒品之氾濫，對於查緝施用及販賣毒
    品之工作，無不嚴加執行，販賣毒品罪又係重罪，設若無利
    可圖，衡情一般持有毒品之人當無輕易將所持有之毒品轉售
    他人而甘冒於再次向他人購買時，被查獲移送法辦並受長期
    自由刑或生命刑剝奪危險之理，且不論係以何包裝之毒品，
    均可任意分裝或增減其份量，而每次買賣之價量，亦隨前開
    因素而為機動地調整，因之販賣之利得，除經坦承犯行，或
    帳冊價量均臻明確外，委難察得實情。職是之故，縱未確切
    查得販賣所得賺取之實際差價，但除別有事證，足認係按同
    一價格轉讓，確未牟利外，尚難執此即認非法販賣之事證有
    所不足，致知過坦承者難辭重典，飾詞否認者反得逞僥倖，
    而失情理之平（最高法院93年度台上字第1651號、87年度台
    上字第3164號刑事判決意旨參照）。查喬裝買家之員警係被
    告透過網路偶然結識之買家，雙方並無任何情誼關係，苟非
    確有利益可圖，被告當無甘冒重罪風險，無償鋌而走險之理
    ，且其已自承此次出售毒品咖啡包10包之價金為4,000元等
    情，是被告主觀上具販賣第三、四級毒品以營利之犯意甚明
    。從而，被告本件販賣含第三、四級毒品成分之咖啡包之行
    為，確有從中賺取差價營利之意圖及事實，應堪認定。
(四)綜上所述，被告確有基於營利之意思而為本件販賣第三、四
    級毒品而混合二種以上毒品未遂之犯行，本案事證明確，被
    告犯行堪以認定，應依法論科。
三、論罪：
(一)按愷他命、硝甲西泮、3,4-亞甲基雙氧苯基乙基胺丁酮、4-
    甲基甲基卡西酮、硝西泮分別係毒品危害防制條例第2條第2
    項第3款、第4款明定之第三、四級毒品。次按毒品危害防制
    條例於109年1月15日修正增定第9條第3項規定「犯前5條之
    罪而混合二種以上之毒品者，適用其中最高級別毒品之法定
    刑，並加重其刑至2分之1」，並於同年7月15日施行。該新
    增規定，將混合毒品行為依最高級別毒品之法定刑加重處罰
    ，主要係以目前毒品查緝實務，施用混合毒品之型態日益繁
    多，且因混合毒品之成分複雜，施用後所造成之危險性及致
    死率均高於施用單一種類者，為加強遏止混合毒品之擴散，
    故予加重其刑。顯然立法者認為在行為人混合多種毒品而成
    新興毒品之情形時，由於產生之新興毒品效用更強或更便於
    施用（如以錠劑或咖啡包等），施用者往往在無知情況下濫
    行使用，更易造成毒品之擴散，並增加使用者之危險性，故
    應針對此等混合型態之新興毒品製造、運輸、販賣等行為加
    重刑責，以遏止混合型新興毒品之氾濫（最高法院110年度
    台上字第521、4126號判決意旨參照）。又由該新增規定於
    立法理由中已敘明：「本條第3項所稱之混合，係指將二種
    以上之毒品摻雜調合，無從區分而言（如置於同一包裝）。
    依目前毒品查緝實務，施用混合毒品之型態日益繁多，且因
    混合毒品之成分複雜，施用後所造成之危險性及致死率均高
    於施用單一種類者，為加強遏止混合毒品之擴散，爰增訂第
    3項，……另本項係屬分則之加重，為另一獨立之犯罪型態，
    如其混合二種以上毒品屬不同級別，應依最高級別毒品所定
    之法定刑，並加重其刑至二分之一，例如販賣混合第三級及
    第四級毒品者，依販賣第三級毒品之法定刑處斷，並加重其
    刑至二分之一；如屬同一級別者，因無從比較高低級別，則
    依各該級別毒品所定之法定刑，加重其刑至二分之一」等語
    ，可知立法者係將犯毒品危害防制條例第4條至第8條之罪而
    有混合二種以上毒品之情形，予以結合成另一獨立犯罪類型
    ，以與單一種類毒品之犯罪類型區別，並予以加重其刑，屬
    「刑法分則之加重」。經查，被告本案所販賣如附表編號4
    、編號5所示毒品咖啡包，既係混合2種以上之第三、四級毒
    品，摻雜調合，無從區分，自有該條規定之適用。
(二)又員警向被告佯稱欲購買毒品，雖無實際購毒之真意，但被
    告既有販賣毒品之故意，且依約攜帶毒品前往交付，即已著
    手實施販賣毒品之行為，惟因收受被告交付毒品之員警原無
    買受毒品之意思，其虛與買賣毒品，意在偵查犯罪，以求人
    贓俱獲，伺機逮捕，事實上不能真正完成買賣毒品之行為，
    是被告應僅論以販賣毒品未遂罪（最高法院85年第4次刑庭
    會議決議參照）。
(三)是核被告所為，係犯毒品危害防制條例第9條第3項、第4條
    第6項、第3項之販賣第三級毒品而混合二種以上毒品未遂罪
    。又如前所述，毒品危害防制條例第9條第3項係對混合2種
    以上毒品之特殊要件予以加重處罰，乃就犯罪類型變更之個
    別犯罪行為予以加重，自屬刑法分則加重之性質，為另一獨
    立之犯罪型態，公訴意旨認被告係犯毒品危害防制條例第4
    條第6項、第3項、第4項之販賣第三、四級毒品未遂罪，容
    有未洽，惟起訴書之犯罪事實已載明被告販賣本案咖啡包之
    事實，復經本院當庭告知被告變更後之所犯罪名（本院卷第
    139頁），並予被告及辯護人就此表示意見及辯論，已無礙
    其等訴訟防禦權之行使，爰依法變更起訴之法條。再參照前
    開立法意旨，被告所為應依本案最高級別毒品即第三級毒品
    所定之法定刑論處，不另構成毒品危害防制條例第9條第3項
    、第4條第6項、第4項販賣第四級毒品而混合二種以上之毒
    品未遂罪。
(四)至被告持有毒品部分，除扣案如附表編號3所示毒品咖啡包
    經鑑驗結果，純度約4.5%，純值淨重約0.399公克外，其餘
    扣案毒品因純度小於1%，無從鑑驗其純質淨重，故尚難確知
    本案毒品之實際純質淨重若干，自不得遽認本案毒品之純質
    淨重已達5公克以上，而未符合毒品危害防制條例第11條第5
    、6項規定之要件，則持有本案毒品之行為並無刑事處罰之
    規定，被告販賣本案毒品前，就持有本案毒品之行為，自無
    「為販賣之高度行為所吸收，不另論罪」之問題。
五、科刑：
(一)被告本件販賣毒品並混合二種以上之毒品，應依毒品危害防
    制條例第9條第3項規定，加重其刑。
(二)被告已著手於販賣毒品犯罪之實行而不遂，為未遂犯，爰衡
    酌其犯罪情節，依刑法第25條第2項規定減輕其刑。
(三)被告於警詢、偵查中及本院審理時，坦承有本件販賣第三級
    毒品未遂之犯行，應認被告本案犯行符合毒品危害防制條例
    第17條第2項之規定，而予減輕其刑，並與前開加重事由依
    刑法第71條第1項規定先加後減，並依同法第70條規定遞減
    之。
(四)至辯護意旨雖請求對被告本案犯行依刑法第59條規定酌減其
    刑。惟按刑法第59條規定之酌量減輕其刑，必須犯罪另有特
    殊之原因與環境，在客觀上足以引起一般同情，認為即使予
    以宣告法定最低度刑，猶嫌過重者，始有其適用。此所謂法
    定最低度刑，固包括法定最低本刑；惟遇有其他法定減輕之
    事由者，則應係指適用其他法定減輕事由減輕其刑後之最低
    度刑而言。倘被告別有法定減輕事由者，應先適用法定減輕
    事由減輕其刑後，猶認其犯罪之情狀顯可憫恕，即使科以該
    減輕後之最低度刑仍嫌過重者，始得適用刑法第59條規定酌
    量減輕其刑（最高法院100年度台上字第744號判決意旨參照
    ）。經查，被告本案販賣第三級毒品而混合二種以上毒品未
    遂罪，經依刑法第25條第2項及毒品危害防制條例第17條第2
    項規定2種減輕事由，遞減輕其刑後，法定最低刑度已大幅
    降低，實已無情輕法重之憾，況被告為本案犯行，亦未見有
    何特殊原因與環境足以引起一般同情，當無再援引刑法第59
    條之規定減輕其刑之必要。
(五)爰以行為人之責任為基礎，審酌被告無視政府對杜絕毒品犯
    罪之禁令，明知愷他命及扣案毒品咖啡包所含經管制之第三
    、四級毒品，若濫行施用，將對施用者身心造成嚴重傷害，
    進而影響施用者經濟能力，甚且造成家庭破裂，仍意圖營利
    而販賣予他人，助長施用毒品之行為，危害社會，所為實值
    非難，所幸本案經員警執行網路巡邏時發覺，喬裝買家與之
    交易而未生販賣毒品之結果，並念及被告犯後即坦承犯行，
    僅就是否有混合2種以上毒品乙節為爭執，犯後態度尚屬良
    好，兼衡本案被告欲出售毒品咖啡包之數量，及犯罪之動機
    、目的、手段、此前並無科刑前科之素行紀錄，及被告為大
    學肄業之智識程度，於本院審理時自陳在押前從事販售中古
    車工作、未婚無子女等語，暨其家庭經濟狀況為勉持（參見
    本院卷第147頁審理筆錄、第21頁被告之戶政資料查詢結果
    及偵卷第21頁警詢筆錄所載受詢問人資料欄）等一切情狀，
    量處如主文所示之刑，以示懲儆。
(六)至辯護意旨另陳稱希給予緩刑等語，惟按緩刑之宣告，除應
    具備同法第74條所定條件外，並須有可認為以暫不執行刑罰
    為適當之情形，始得為之，亦屬法院裁判時得依職權自由裁
    量之事項（最高法院72年台上字第6696號刑事判例意旨參照
    ）。查被告除本案外，尚另因販賣毒品等案件，經臺灣桃園
    地方法院以110年度訴字第1302號審理中；且其於本案審理
    期間，又因違反毒品危害防制條例案件，於111年1月18日起
    羈押於法務部○○○○○○○○，有其臺灣高等法院被告前案紀錄表
    、在監在押全國紀錄表可憑，益徵被告欠缺守法之意識，難
    認其有何因偵審程序知所警惕而無再犯之虞之情事，自仍有
    對被告施以自由刑之必要。從而，本院審酌上情，認對被告
    所處之刑並無暫不執行為當之情事，爰不予宣告緩刑
六、沒收：
(一)按犯毒品危害防制條例第4條至第9條、第12條、第13條或第
    14條第1項、第2項之罪者，其供犯罪所用之物，不問屬於犯
    罪行為人與否，均沒收之，毒品危害防制條例第19條第1項
    定有明文。又按違禁物，不問屬於犯罪行為人與否，沒收之
    ，刑法第38條第1項亦規定甚明。另毒品危害防制條例第18
    條第1項後段規定查獲之第三、四級毒品，無正當理由而擅
    自持有者，沒入銷燬之；此應沒入銷燬之毒品，專指查獲施
    用或持有（未成罪）之第三、四級毒品而言；倘屬同條例相
    關法條明文規定處罰之犯罪行為，即非該條項應依行政程序
    沒入銷燬之範圍；再同條例對於查獲之製造、運輸、販賣、
    意圖販賣而持有、以非法方法使人施用、引誘他人施用及轉
    讓、持有一定數量以上第三、四級毒品之沒收，並無特別規
    定，如其行為已構成犯罪，則該毒品即屬不受法律保護之違
    禁物，應回歸刑法之適用，依刑法第38條第1項第1款（即現
    行刑法第38條第1項）之規定沒收之，始為適法（最高法院9
    8年度台上字第2889號、99年度台上字第2733號判決意旨參
    照）。
(二)查被告本件欲販售毒品咖啡包，而攜帶扣案如附表編號1至
    編號6所示之毒品咖啡包17包到場，其亦陳稱上開毒品咖啡
    包均係同一批取得，欲販賣之10包係打算從中抓一把等語（
    本院卷第143頁），應認係其預備供販賣所用之物，核與被
    告本案犯行有直接關連，均係違禁物，應依刑法第38條第1 
    項規定諭知沒收。而盛裝上開第三、四級毒品之包裝袋共17
    個，因包覆毒品，其上殘留之毒品殘渣難與之完全析離，亦
    無析離之實益與必要，應整體視之為毒品，連同該包裝併予
    宣告沒收銷燬；至鑑驗用罄之部分，因已滅失，爰不另予宣
    告沒收銷燬。另查扣附表編號7所示之行動電話1支，為被告
    所持用供作與喬裝買家之警員聯繫交易毒品事宜之用乙情，
    已據其於本院準備程序時供陳在卷，復有前揭網路對話截圖
    及譯文在卷可佐（見偵卷第53頁至第60頁、本院卷第64頁）
    ，不問屬於被告與否，應依毒品危害防制條例第19條第1 項
    規定諭知沒收。至本件一併扣案附表編號8所示行動電話1支
    ，為證人游東諺所有乙節，業據被告於偵查及準備程序時、
    證人游東諺於警詢時陳述在卷；扣案附表編號9、編號10所
    示之物則與本案犯行無關等語（偵卷第24頁、第32頁、第11
    1頁、本院卷第64頁），亦查無證據足認與本案所為販賣毒
    品犯行有關，核其性質復非屬違禁物或應義務沒收之物，爰
    不予宣告沒收。　
(三)另本案乃係員警喬裝買家與被告虛偽為毒品交易，並於員警
    交付金錢前即已經警表明身分而陸續將被告逮捕，故約定之
    價金4,000元並未由被告取得實質支配，此亦為喬裝買家之
    員警於職務報告中敘明在卷（偵卷第37頁），是被告就本案
    犯行並未有何犯罪所得，自無庸宣告沒收。
據上論斷，應依刑事訴訟法第299條第1項前段、第300條（依刑
事判決精簡原則，僅記載程序法條文），判決如主文。
本案經檢察官乙○○偵查起訴，由檢察官吳宗光到庭執行公訴。
中　　華　　民　　國　 111　　年　　3 　　月　　8 　　日
                  刑事第十三庭  審判長法  官  陳昭筠

                                      法  官  陳幽蘭

                                      法  官  林建良
上列正本證明與原本無異。
如不服本判決，應於判決送達後20日內敘明上訴理由，向本院提
出上訴狀 (應附繕本) ，上訴於臺灣高等法院。其未敘述上訴理
由者，應於上訴期間屆滿後20日內向本院補提理由書「切勿逕送
上級法院」。
                                      書記官  陳昇宏
中　　華　　民　　國　　111 　年　　3 　　月　　8 　　日
附錄本案論罪科刑法條全文：
毒品危害防制條例第4條
製造、運輸、販賣第一級毒品者，處死刑或無期徒刑；處無期徒
刑者，得併科新臺幣 3 千萬元以下罰金。
製造、運輸、販賣第二級毒品者，處無期徒刑或 10 年以上有期
徒刑，得併科新臺幣 1 千 5 百萬元以下罰金。
製造、運輸、販賣第三級毒品者，處 7 年以上有期徒刑，得併
科新臺幣 1 千萬元以下罰金。
製造、運輸、販賣第四級毒品者，處 5 年以上 12 年以下有期
徒刑，得併科新臺幣 5 百萬元以下罰金。
製造、運輸、販賣專供製造或施用毒品之器具者，處 1 年以上
7 年以下有期徒刑，得併科新臺幣 1 百 50 萬元以下罰金。
前五項之未遂犯罰之。

毒品危害防制條例第9條
成年人對未成年人販賣毒品或犯前三條之罪者，依各該條項規定
加重其刑至二分之一。
明知為懷胎婦女而對之販賣毒品或犯前三條之罪者，亦同。
犯前五條之罪而混合二種以上之毒品者，適用其中最高級別毒品
之法定刑，並加重其刑至二分之一。

附表：
編號 扣案物 性質   1 KR白底混合咖啡包6包（毛重共43.27公克） 含第三級毒品愷他命成分 （純度小於1%）   2 蠟筆小新戴N95口罩藍底混合咖啡包4包 （毛重共20.30公克） 含第三級毒品愷他命成分 （純度小於1%）   3 無臉男白底混合咖啡包3包（起訴書漏載包數，應予補充） （毛重共29.66公克） 含第三級毒品3,4-亞甲基雙氧苯基乙基胺丁酮成分 （純度約4.5%，純值淨重約0.399公克）   4 紅apple白底混合咖啡包2包 （毛重共7.10公克） 含第三級毒品硝甲西泮及第四級毒品硝西泮成分 （純度均小於1%）   5 超人標誌藍底混合咖啡包1包 （毛重7.09公克） 含第三級毒品4-甲基甲基卡西酮、硝甲西泮及第四級毒品硝西泮成分 （純度均小於1%）   6 醜比頭白底混合咖啡包1包 （毛重3.20公克）  含第三級毒品4-甲基甲基卡西酮成分 （純度小於1%）   7 APPLE廠牌、型號IPHONE 12行動電話壹支（序號：00000000000000號，內含門號0000000000號SIM 卡壹張） 甲○○所有、供聯繫本件販毒事宜所用   8 APPLE廠牌、型號IPHONE行動電話1支（含門號0000000000號SIM 卡1張） 游東諺所有，與本案無關   9 吸食器1組 與本案無關  10 不含毒品成份之白色液體1瓶 與本案無關